【裁判字號】    90,易,218
【裁判日期】    901004
【裁判案由】    竊盜
【裁判全文】
台灣苗栗地方法院刑事判決                            九十年度易字第二一八號
    公  訴  人  臺灣苗栗地方法院檢察署檢察官
    被      告  乙○○
右列被告因竊盜案件，經檢察官提起公訴（九十年度偵字第一一四四號）及移送併案
審理（九十年度偵字第二七八一號），本院判決如左：
    主  文
乙○○連續結夥三人以上，攜帶兇器，毀壞牆垣及安全設備竊盜，累犯，處有期徒刑
拾月。
扣案之Ｔ字型扁鑽壹支沒收。
    事  實
一、乙○○前有違反麻醉藥品管理條例、漁業法、竊盜案等前科，最近一次於民國八
    十八年四月三十日，因犯竊盜罪，經本院判處有期徒刑五月確定，於八十八年十
    二月十四日執行完畢。詎其猶不知悔改，復意圖為自己不法之所有，並基於概括
    之犯意，先後於：
  (一)九十年二月二十日凌晨零時許，在新竹市○○區○○路五段新竹市農會旁，見陳
    麗花所有之車牌號碼Ｅ二–七三一五號銀色自用小客車停放於該處，趁無人注意
    之際，竟持其所有客觀上可供兇器使用之一字起子一支為工具，撬開該自用小客
    車之車門鎖並發動引擎，將該車竊取駛離得手後，旋將該車之車牌二面拆卸棄置
    於苗栗縣公館鄉出礦坑附近，另懸掛車牌號碼Ｗ五–五五一六號之已報廢自用小
    客車車牌二面（係其向不知情之張育瑋以新台幣（下同）三萬元所購入）於該車
    上，供己代步使用。嗣其於九十年二月二十四日十六時三十分許，在其上開住處
    前，正準備以綠色噴漆更改車身顏色之際，經警循線查獲（下稱第一次竊盜事實
    ）。
  (二)復承前同一概括犯意，夥同甲○○及不詳真實姓名年籍綽號「阿盧」之成年男子
    ，結夥三人，共同基於意圖為自己不法所有之犯意聯絡，於九十年六月五日凌晨
    二時許，由甲○○駕駛不詳車號之自用小貨車搭載乙○○、「阿盧」共同前往苗
    栗縣泰安鄉八卦村四鄰八卦力五八之一號之丙○○經營之卡拉ＯＫ店，由甲○○
    留在車上把風，乙○○與「阿盧」則共同持「阿盧」所有客觀上可供兇器使用之
    剪刀、固定鉗及Ｔ字型扁鑽各一支，由「阿盧」以Ｔ字型扁鑽撬壞該卡拉ＯＫ店
    隔壁倉庫鐵門之鎖頭潛入倉庫，再由乙○○以剪刀、固定鉗將倉庫與卡拉ＯＫ店
    相隔之鐵皮牆剪出一個洞口，自己一人鑽進卡拉ＯＫ店內，開啟該店鐵門，讓在
    外等候之「阿盧」進入，共同將丙○○所有之充電式電鑽一支、喜得釘電鑽一支
    、喇叭音箱六個、音響擴大器一組、無線麥克風一組、二十六吋電視機一台、十
    二吋電視機一台、有線麥克風二支、遙控器三支、歌本四本、及電工工具、一般
    工具各一組搬運至甲○○所駕駛之自用小貨車上而竊取得手，由甲○○駕車駛離
    該卡拉ＯＫ店，除其中充電式電鑽一支、喇叭音箱二個由乙○○留供己使用外，
    其餘財物均由「阿盧」取走，「阿盧」並給乙○○及甲○○各三千元花用。嗣經
    警於九十年六月六日十一時許，在苗栗縣公館鄉福德村六鄰福德八四號乙○○住
    處內，搜得充電式電鑽一組、喇叭音箱二個及Ｔ字型扁鑽一支（下稱第二次竊盜
    事實）。
二、案經苗栗縣察局大湖分局移送臺灣苗栗地方法院檢察署檢察官偵查起訴及移送併
    案審理。
    理  由
一、訊據被告乙○○對於右揭第一、二次竊盜事實，於警訊及偵審中均坦承不諱，核
    與證人即代理被害人陳麗花領回車牌號碼Ｅ二–七三一五號自用小客車之丁○○
    、被害人丙○○指述失竊情節相符，並據共犯甲○○就第二次竊盜事實證述在卷
    ，此外，復有贓物認領保管單二紙、車輛竊盜車牌失竊資料個別查詢報表–查詢
    車輛認可資料一件及扣案之Ｔ字型扁鑽一支可資為證。本件事證明確，被告犯行
    堪以認定，應依法論科。
二、被告所為第一次竊盜事實，攜以竊盜之一字起子，為金屬製、質地堅硬、長約三
    十公分，且末端已磨利，得用以插入撬開車門鎖，業據被告自承在卷，足認客觀
    上對人之生命、身體具危險性，應認係兇器，核其所為係犯刑法第三百二十一條
    第一項第三款之攜帶兇器竊盜罪。被告所為第二次竊盜事實，攜以竊盜之剪刀、
    固定鉗及Ｔ字型扁鑽，均係金屬製品，質地堅硬，得用以破壞鎖頭及鐵皮牆，足
    認客觀上對人之生命、身體具危險性，亦應認係兇器；遭同案共犯「阿盧」持Ｔ
    字型扁鑽所撬壞之鎖頭，係屬安全設備，是毀壞該鎖頭應認係毀壞安全設備；又
    凡以自己犯罪之意思而參與犯罪，無論其所參與者是否為犯罪構成要件之行為，
    皆為正犯，倘以合同之意思而參加犯罪，即係以自己犯罪之意思而參與，縱其所
    參與者為犯罪構成要件以外之行為，仍屬共同正犯，又苟已參與構成某種罪事實
    之一部，即屬分擔實施犯罪行為，雖僅以幫助他人犯罪之意思而參與，亦仍屬共
    同正犯（最高法院二十五年上字第二二五三號、二十七年上字第一三三三號判例
    意旨參照），查共犯甲○○於現場把風，固非實施竊盜罪構成要件之行為，惟其
    結夥竊盜，既係為自己犯罪之意思而參與，則雖僅擔任把風而未實行竊取行為，
    仍應依共同正犯論科（最高法院二十四年上字第二八六八號判例意旨參照）；核
    被告第二次竊盜事實所為，係犯刑法第三百二十一條第一項第二款、第三款、第
    四款之結夥三人、攜帶兇器、毀壞牆垣及安全設備竊盜罪。被告與共犯甲○○、
    「阿盧」間，就第二次竊盜事實，事前共謀，行為時又由甲○○把風，被告及「
    阿盧」下手竊取，事後並分贓，顯有犯意聯絡，行為分擔，應以共同正犯論。被
    告先後二次竊盜行為，時間緊接，雖有攜帶兇器竊盜及結夥三人、攜帶兇器、毀
    壞牆垣及安全設備竊盜之分，惟其竊盜之基本事實則完全相同，仍為連續犯，應
    依刑法第五十六條之規定論以情節較重之結夥三人、攜帶兇器、毀壞牆垣及安全
    設備竊盜一罪，並加重其刑。另第二次竊盜事實，雖未據公訴人起訴，但與起訴
    書所指之第一次竊盜事實有連續犯之裁判上一罪關係，應為起訴效力所及，並經
    檢察官移送併案審理，是本院自應審判，附此敘明。又被告前因犯竊盜罪，經本
    院判處有期徒刑五月確定，於八十八年十二月十四日執行完畢，此有臺灣高等法
    院檢察署刑案紀錄簡覆表及臺灣高等法院被告全國前案紀錄表各一件在卷可參，
    其前受有期徒刑執行完畢，於五年以內再犯本件法定最重本刑為有期徒刑以上之
    罪，為累犯，應依刑法第四十七條之規定，遞加重其刑。爰審酌被告正值青年不
    圖上進，不思合法正當途徑獲得財富，竟連續攜帶兇器竊盜，危害社會治安，及
    對被害人所生之危害，暨其犯罪後尚能坦承犯行等一切情狀，量處如主文所示之
    刑。扣案之Ｔ字型扁鑽一支，係供犯罪所用之物，且為共犯「阿盧」所有，業經
    被告供明在卷，爰依刑法第三十八條第一項第二款併予宣告沒收。至被告所持用
    以竊取Ｅ二–七三一五號自用小客車之一字起子一支及第二次竊盜事實所持之剪
    刀、固定鉗各一支，並未扣案，且據被告供承已隨手丟棄，顯然業已滅失，故不
    宣告沒收。
據上論斷，應依刑事訴訟法第二百九十九條第一項前段，刑法第二十八條、第五十六
條、第三百二十一條第一項第二款、第三款、第四款、第四十七條、第三十八條第一
項第二款，判決如主文。
本案經檢察官呂曾達到庭執行職務。
中    華    民    國      九十      年      十      月       四         日
                                    臺灣苗栗地方法院刑事第二庭
                                        法  官  陳  慧  萍
右正本證明與原本無異。
如不服本判決，應於送達後十日內向本院提出上訴狀(須附繕本)，上訴於台灣高等法
院台中分院。
                                        書記官  陳  建  分
中    華    民    國      九十      年      十      月       四         日
附錄論罪科刑法條
刑法第三百二十一條第一項：
犯竊盜罪而有左列情形之一者，處六月以上五年以下有期徒刑：
一  於夜間侵入住宅或有人居住之建築物、船艦，或隱匿其內而犯之者。
二  毀越門扇、牆垣或其他安全設備而犯之者。
三  攜帶兇器而犯之者。
四  結夥三人以上而犯之者。
五  乘火災、水災或其他災害之際而犯之者。
六  在車站或埠頭而犯之者。


司法院資訊處製作；財團法人民間司法改革基金會備份。
